臺灣嘉義地方法院民事裁定　100年度事聲字第33號
聲明異議人
即 債務 人　川普陶瓷工業股份有限公司
法定代理人　吳國源
上列聲明異議人與相對人即債權人臺灣土地銀行股份有限公司、
京城商業銀行股份有限公司、合作金庫商業銀行股份有限公司、
臺灣中小企業銀行股份有限公司、兆豐國際商業銀行股份有限公
司、臺灣中油股份有限公司間因債務執行強制執行事件，對於本
院民事執行處司法事務官於民國100年3月10日所為99年度司執字
第6506號裁定提出異議，本院裁定如下：
    主  文
異議駁回。
    理  由
一、按當事人對於司法事務官處理事件所為之終局處分，得於處
    分送達後十日之不變期間內，以書狀向司法事務官提出異議
    。司法事務官認前項異議有理由時，應另為適當之處分；認
    異議為無理由者，應送請法院裁定之。法院認第1項之異議
    為有理由時，應為適當之裁定；認異議為無理由者，應以裁
    定駁回之。民事訴訟法第240條之4第1項至第3項定有明文。
    查本件聲明異議人（下稱異議人）對於本院民事執行處司法
    事務官於民國100年3月10日就99年度司執字第6506號執行事
    件所為執行處分聲明異議，司法事務官認為異議無理由，乃
    送由本院裁定，核無不合，是本院自應依法就民事執行處司
    法事務官所為之處分，審究異議人之異議有無理由，先予敘
    明。
二、聲明異議意旨略以：本件鑑價之建物搭建時耗費達上千萬元
    ，鐵門也花費數十萬元，且保存完整、效能甚佳，縱有些微
    折舊，市值亦僅稍微減損，尚有千萬餘元之價值，故本件鑑
    價報告之價額太不合理，倘作為拍賣最低價格之依據，投標
    人縱知本件標的價值不菲，亦會降低出價，撙節成本，絕不
    可能依市值出價，原裁定意旨違背常情而有重大錯誤，為此
    聲明異議，鑒請提高鑑價金額，以維人民權益等情。
三、按拍賣不動產，執行法院應命鑑定人就該不動產估定價格，
    經核定後，為拍賣最低價額，強制執行法第80條定有明文。
    而鑑定人所估定之價格，僅係執行法院核定拍賣最低價額之
    參考，且執行法院於核定前應使債權人、債務人就鑑定價格
    表示意見，俾作為核定拍賣最低價額之參考，辦理強制執行
    事件應行注意事項第42點亦有明文。又執行法院核定之價格
    應如何認為相當，原屬於執行法院職權裁量之範圍，非當事
    人所可任意指摘(最高法院88年度臺抗字第13號裁定意旨可
    資參照)。
四、經查本件查封異議人所有之本院暫編508棟次內之物料倉庫
    和夾層、508棟次2內之研品室、508棟次3內之平台等未保存
    登記建物及不銹鋼鐵門、小鐵門，經本院民事執行處函嘉義
    縣市鑑定估價聯誼會請鑑定人即富鈺不動產估價師事務所完
    成鑑價，本院民事執行處乃以鑑價結果函知異議人及債權人
    等於100年3月8日到院或於該期日前以書狀陳述意見等情，
    有估價報告書及本院民事執行處函文附於系爭執行案卷可稽
    ，則本件依詢價程序通知當事人於期限內對鑑價結果表示意
    見，俾作為核定拍賣最低價額之參考，依上揭規定及說明，
    於法並無不合，至於本院民事執行處依職權裁量核定之底價
    ，則非當事人所可任意指摘。本件異議人空言主張鑑價報告
    之價額不合理，不得作為拍賣最低價格之依據云云，並未提
    出任何舉證，且本件尚未核定拍賣最低價額，異議人逕以對
    於鑑定價格之上開意見聲明異議，顯乏依據，無足採憑。原
    裁定駁回異議人之聲明異議，於法尚無不合，異議意旨指摘
    原裁定不當，為無理由，應予駁回。
五、依強制執行法第30條之1，民事訴訟法第240條之4第3項，裁
    定如主文。
中    華    民    國   100    年    4     月    8     日
                  民事第三庭  法  官  陳端宜
以上正本證明與原本無異。
如不服本裁定應於送達後10日內向本院提出抗告狀，並應繳納抗
告費新臺幣1,000元。
中    華    民    國   100    年    4     月    8     日
                              書記官  馬嘉蓮